【裁判字號】    90,交聲,175
【裁判日期】    900412
【裁判案由】    違反道路交通管理處罰條例聲明異議
【裁判全文】
臺灣臺北地方法院交通事件裁定                      九十年度交聲字第一七五號
    異議人即
    受處分人  甲○○
右列受處分人因違反道路交通管理處罰條例案件，對於台北市交通事件裁決所中華民
國九十年一月三十日所為之處分（原處分案號：北市裁三字第裁二二－ＡＢＶ０二五
００九號），聲明異議，本院裁定如左：
    主      文
異議駁回。
    理      由
一、按汽車駕駛人，駕駛汽車肇事致人受傷，應即採取救護或其他必要之措施，並向
    警察機關報告，不得駛離，逃逸者吊銷駕駛執照，道路交通管理處罰條例（民國
    九十年一月十七日總統修正公布前之舊法，新法雖經總統修正公布，惟其施行日
    期依同條例第九十三條規定須由行政院以命令定之，而行政院尚未以命令公布新
    法之施行日期，故以下所述及之本條例均係現在仍有效之修正生效前之舊法，先
    予敘明）第六十二條第一項定有明文。
二、本件受處分人即異議人甲○○於八十九年九月二十七日晚上十時十分許，駕駛車
    號ＤＣ－七００九號自用小客車沿台北市中山區○○○路由北往南方向行駛，甲
    ○○本應知悉依道路交通安全規則之規定汽車駕駛人飲用酒類或其他類似物後其
    吐氣所含酒精濃度超過每公升０‧二五毫克或血液中酒精濃度超過百分之０‧０
    五以上者，不得駕車，竟於酒後（測定值０．八六毫克，詳後述）仍駕駛上開車
    號汽車在道路上行駛，迨行經台北市中山區○○○路、長春路交岔路口，受處分
    人竟闖越紅燈違規左轉長春路往東方向行駛，而使其所駕駛汽車撞及騎乘車號Ａ
    ＩＺ－七五八號重型機車沿長春路由東往西方向綠燈狀態下行駛之楊林月英，而
    使楊林月英人車倒地，因此受有有下背挫傷、右肩、腳踝挫傷之傷害，詎受處分
    人駕駛汽車肇事致楊林月英受傷後，竟未採取救護或其他必要之措施，並向警察
    機關報告，而竟自逃逸者，幸路旁熱心之民眾記下受處分人所駕駛汽車之車號，
    經警到場處理後，經對楊林月英為偵訊，並查知係受處分人駕駛上開汽車肇事，
    乃由台北市政府警察局中山分局（以下稱中山分局）以受處分人有前違反前揭道
    路交通管理處罰條例第六十二條第一項規定之行為掣單舉發，嗣受處分人於舉發
    通知單上所載應到案日期前向原處分機關提出申訴，經原處分機關請舉發單位即
    中山分局調查結果，仍認受處分人有前開違規行為，原處分機關乃於九十年一月
    三十日以前揭道路交通管理處罰條例第六十二條第一項規定逕行裁處吊銷受處分
    人駕駛執照之處分（至於受處分人此部分行為所涉及之刑法第一百八十五條之四
    駕駛交通工具肇事逃逸罪嫌，則由中山分局移送台灣台北地方法院檢察署檢察官
    偵查中，另受處分人因於撞傷楊林月英後繼續在道路上行駛，於同日晚上十時二
    十分許在台北市松山區○○○路○段一０二號前與陳正修所駕駛汽車發生車禍【
    僅有車損，人未受傷】，經警到場處理後，對其實施酒測，發現其吐氣所含酒精
    濃度為公升０‧八六毫克，而以受處分人有違反道路交通管理處罰條例第三十五
    條第一項第一款酒精濃度過量駕車之行為掣單舉發，經原處分機關於八十九年十
    月十二日對受處分人執行吊扣駕駛執照六個月之處分，並由本院台北簡易庭於八
    十九年十二月十三日以八十九年度北交簡字第二四七一號判決就受處分人服用酒
    類，不能安全駕駛動力交通工具而駕駛之行為，判處罰金二萬七千元，嗣並經確
    定，均應併予說明）。
三、訊據受處分人固不否認有於前開時間，於飲酒後駕駛前揭車號自用小客車在道路
    上行駛之事實，惟矢口否認有任何違反道路交通管理處罰條例之行為，辯稱：我
    並不知道有撞到人，而且我事後也已經與被害人和解了云云，惟查：
    受處分人於前述時地如何有因闖紅燈違規左轉而撞及被害人楊林月英，而使楊林
    月英因此人車倒地，受有前開傷害及受處分人駕駛汽車致被害人楊林月英受傷後
    ，未採取救護或其他必要之措施，並向警察機關報告，而竟自逃逸之事實，業據
    被害人楊林月英於警訊及於本院九十年三月十六日調查時供述在卷（本院卷內之
    警訊筆錄及本院上開期日訊問筆錄參照），並有記載楊林月英受有前開傷害之新
    光吳火獅紀念醫院所出具之診斷證明書一紙附本院卷可稽，本院按汽車駕駛人在
    道路上駕駛汽車，如僅些微之擦撞或碰撞發生，依照一般國民經驗法則，汽車駕
    駛人鮮有不聽聞者，甚至多停車下車察看者亦不在少數，本件受處分人係撞擊被
    害人楊林月英所騎乘之重型機車，而使被害人因此人車倒地，可見其衝擊力之大
    ，受處分人何能諉為不知其所駕駛汽車有撞及被害人所騎乘之重型機車！至於其
    於案發之後與被害人成立民事和解，要不影響本件其有駕駛汽車肇事致人受傷而
    逕自逃逸行為之成立，故受處分人雖以前開情詞置辯，尚難認為可採，本件事證
    明確，受處分人之違規行為堪以認定。
四、綜上所述，受處分人確有於前述時地駕駛汽車肇事致人受傷，未採取救護或其他
    必要之措施，並向警察機關報告，而竟自逃逸之違反道路交通管理處罰條例第六
    十二條第一項規定之行為，從而原處分機關依該條規定逕行裁處（永久）吊銷受
    處分人駕駛執照之處分，洵無違誤，本件受處分人之異議為無理由，自應將其異
    議駁回。
據上論斷，應依道路交通案件處理辦法第十九條，裁定如主文。
中      華      民      國    九十      年      四      月     十二     日
                                      臺灣臺北地方法院交通法庭
                                          法  官  葉  建  廷
右正本證明與原本無異。
如不服本裁定，應於裁定送達後五日內向本院提出抗告狀。
                                          書記官  許  婉  如
中      華      民      國    九十      年      四      月     十二     日


司法院資訊處製作；財團法人民間司法改革基金會備份。
